# 请教陈版：出售有限制的“三无”有限公司股权在什么科目核算？

提问人：wangzimo2014 时间：2021-08-13 15:33:05
请教陈版：
1 、投资情况
有限合伙企业向被 投资的有限公司的原股东购买30%的股权，交易后，被 投资的有限公司则有三位法人股东，根据协议，有限合伙企业在股东会中没有表决权，表决权由其他两位法人股东按51%，49%行使，有限合伙企业仅有权提供一名监事长。
2 、股权转让限制
未经投资方书面同意，原股东不得向任何人以转让、赠与、质押、信托或其它任何方式，对其所持有的公司股权进行处置或在其上设置第三人权利，为执行经公司股东会全体同意批准的股权激励计划或新一轮融资计划而转让股权的除外。投资方持有的标的公司股权/权益均为限制性交割对象，未经原股东一致书面同意，不得向原股东以外的人士或关联方出售或转让，也不得在其持有的标的公司股权上设置质押等任何权利限制。
请问陈版：该项股权投资应该在哪个会计科目核算？同时，该股权期末的公允价值 是否可以按照 被 投资方的期末审计报告来确认，根据所点的净资产的份额与账面价值之间的差额来确认公允价值变动损益或者其他综合收益的变动？

回答人：chenyiwei
1 、虽然出售有限制，但一般仍作为以公允价值计量且其变动计入损益的金融资产。合伙企业的对外投资长期持有的可能性不大，一般不指定为以公允价值计量且其变动计入其他综合收益的金融资产。
2 、公允价值的计量通常情况下与一般非市场权益类投资原则相同。但鉴于只能出售给原股东，故要关注出售时的定价安排对其公允价值计量的影响。